【裁判字號】    94,訴,1007
【裁判日期】    950316
【裁判案由】    損害賠償等
【裁判全文】
臺灣士林地方法院民事裁定              94年度訴字第1007號
原        告  大眾電腦股份有限公司
法 定代理 人  寅○○
訴 訟代理 人  丑○○  通訊址.
被        告  臺灣樂金電器股份有限公司
法 定代理 人  己○○
被        告  韓商樂家電子股份有限公司LG Electronics Inc.
法 定代理 人  子○○
被        告  戊○○
被        告  樂家電子股份有限公司 LG Electronics Inc.,
                        You.
                        國
兼法定代理人  庚○○ ○○○○.
被        告  癸○○ ○○○○.
              壬○○ ○○○○.
              辛 ○○○○ ○.
              乙○○○○○○ .
              丁○○○○○○○.
              甲○○ ○○○○.
              丙○○○ ○○○.
上列當事人間損害賠償等事件，本院裁定如下：
    主  文
原告應於本裁定送達後10日內，補正供證明用之證據，並按被告
人數提出起訴狀繕本或影本及狀內所稱證物之繕本，以及提出如
附件所載內容之準備書狀正本，並以繕本或影本直接通知他造。
    理  由
一、按當事人書狀，應記載供證明或釋明用之證據；且書狀及其
    附屬文件，除提出於法院者外，應按應受送達之他造人數，
    提出繕本或影本；書狀不合程式或有其他欠缺者，審判長應
    定期間命其補正，民事訴訟法第116 條第1 項第5 款、第
    119 條第1 項、第121 條第1 項分別定有明文。經查，原告
    於94年9 月14日起訴時，非但未記載及檢附起訴狀所載「原
    證1 」至「原證8 」之證據，亦未依被告人數提出起訴狀繕
    本或影本，經本院於94年10月24日通知補正，迄今仍未補正
    ，爰依民事訴訟法第121 條第1 項規定，裁定命原告於10日
    內補正供證明用之證據，並按被告人數應提之起訴狀繕本或
    影本及證物數。
二、次按當事人因準備言詞辯論之必要，應以書狀記載其所用之
    攻擊或防禦方法，及對於他造之聲明並攻擊或防禦方法之陳
    述；又應通知他造使為準備之事項，有未記載於訴狀者，當
    事人應於他造得就該事項進行準備所必要之期間內，提出記
    載該事項之準備書狀於法院，並以繕本或影本直接通知他造
    ，此觀之民事訴訟法第265 條第1 項、第267 條第2 項規定
    即明。經查，原告提出之起訴狀，未依法表明上開事項，茲
    併限原告於收受本裁定送達後10日內，提出準備書狀正本，
    並以繕本或影本直接通知他造，其記載事項詳如附件所示。
三、依民事訴訟法第121 條第1 項、第267 條第2 項，裁定如主
    文。
中    華    民    國    95    年    3     月    16    日
                  民事第二庭  法  官  張國勳
以上正本證明與原本無異。
本裁定不得抗告（民事訴訟法第483條）。
中    華    民    國    95    年    3     月    21    日
                              書記官  高郁婷
附件
一、原告準備言詞辯論之書狀，應記載下列各款事項：
  (一)請求所依據之事實及理由。
    1.何人於何時對何人為侵權行為？侵害何種權利？原告受有
      如何之損害？被告何人之侵權行為與原告之受害間有何因
      果關係？原告之請求權基礎 (即法條依據)為何？
    2.被告何人有如何違反公平交易法之情形？原告對於被告何
      人之違反公平交易法受有如何之損害？原告得依據何法條
      規定對何被告請求損害賠償？
    3.被告何人有如何之違反營業秘密法之行為？與原告何干？
      原告受有如何之損害？原告得依據何法條規定，對何被告
      得請求違反秘密法之損害賠償？
    4.被告何人有如何違反公司法第幾條之規定？對原告造成如
      何之損害？原告依據公司法何法條之規定，得對於何被告
      請求損害賠償？
    5.被告何人有如何之無法律上原因受有利益，並致原告受有
      如何之損害？原告對何被告請求不當得利？
    6.原告受有如何之律師費損失？被告何人何以應對原告委任
      律師之費用負損害賠償責任？原告之請求權基礎為何？
  (二)證明應證事實所用之證據。如有多數證據者，應全部記載之
    。（關於事實，應分別記載應受判決事項聲明有理由之事實
    、對於他造主張事實之承認與否、抗辯事實及與此等事項相
    關連之事實。應證事實如有多數證據，應全部記載。如係人
    證，應載明證人之姓名、住址、電話號碼、訊問事項及與應
    證事實之關係；如係書證，除已提出得引用者外，應先提出
    影本，原本俟開庭時提出），並應記載法律關係及法律見解
    （實務上或學說上）、提供相關資料，以利爭點之整理。
  (三)對他造主張之事實及證據為承認與否之陳述；如有爭執，其
    理由。
二、前開記載方式請以條列方式分段記載。
三、所提書狀及書證以繕本或影本直接通知對造時，宜自行保留
    回證，俾利對造就曾否受領前項書狀繕本或影本有爭議時之
    釋明。


司法院資訊處製作；財團法人民間司法改革基金會備份。
